【裁判字號】    89,簡上,54
【裁判日期】    890922
【裁判案由】    傷害
【裁判全文】
臺灣士林地方法院刑事判決                          八十九年度簡上字第五四號
    公  訴  人  臺灣士林地方法院檢察署檢察官
    上  訴  人
    即  被  告  丙○○
                乙○○
                丁○○
右列上訴人因傷害案件，不服本院士林簡易庭八十九年度士簡字第九號，中華民國八
十九年四月二十九日之第一審判決（聲請簡易判決處刑書：臺灣士林地方法院檢察署
八十八年度偵字第九八三四號），提起上訴，本院管轄之第二審合議庭判決如左：
    主  文
上訴駁回。
    事  實
一、丙○○、乙○○、丁○○於民國八十八年八月十五日十三時五十分許，在臺北縣
    八里鄉美園新村十二號之友鵬釣具行內，與因購買海蟲未立即支付新臺幣四十元
    ，雙方產生誤會而至該釣具行內表示意見之甲○○，發生口角爭執，竟共同基於
    傷害之犯意，由丁○○先向甲○○出拳，經甲○○躲閃，丙○○即自後抱住甲○○雙手上臂，乙○○、丁○○則以拳腳毆打甲○○，乙○○並以腳踹甲○○，甲○○向後倒，致在其背後之丙○○碰撞玻璃櫃，玻璃破裂，丙○○因而受傷流血
    （甲○○被訴傷害部份，經檢察官為不起訴處分確定），乙○○、丁○○見狀，
    又推打、拉扯甲○○出其釣具行，甲○○因之受有頭皮血腫二×二公分、前胸瘀
    傷五×五公分、右上臂瘀青三×三公分、左上臂瘀青二×二公分等傷害。
二、案經被害人甲○○訴由臺北縣警察局蘆洲分局報請臺灣士林地方法院檢察署檢察
    官偵查聲請簡易判決處刑。
    理  由
一、訊據被告丙○○、乙○○、丁○○均矢口否認上開犯行，被告丙○○辯稱其在店
    內看見甲○○與被告丁○○吵架，立刻上前勸架，自前方抓住甲○○雙手上臂係
    想將他請出門外，卻反遭甲○○推倒，撞破玻璃而背部受傷，其絕無為便於被告
    丁○○、乙○○毆打而自後方抱住甲○○之行為云云；被告乙○○、丁○○辯稱
    因甲○○在店內胡鬧，雙方始發生爭吵及拉扯，甲○○身上之傷痕，可能係因拉
    扯時自己跌倒撞傷所致，其絕無毆打甲○○之犯行云云。惟查，被告上開犯行，
    業據告訴人甲○○於警訊、偵查、及本院調查、及審理中指訴綦詳（見警訊筆錄
    、八十八年十月十一日檢察官訊問筆錄、及本院八十九年八月十日訊問筆錄、八
    十九年九月一日審判筆錄），復有卷附台北市立陽明醫院八八診字第一一三六號
    甲種診斷書一張在卷足稽，其上載明甲○○受有「頭皮血腫二×二公分、前胸瘀
    傷五×五公分、右上臂瘀青三×三公分、左上臂瘀青二×二公分」之傷害，衡諸
    常情，如被告丙○○自甲○○之前方抓住雙手上臂之目的係為將甲○○勸離現場
    ，豈有施以足使人之雙臂留下瘀青之力道之理？甲○○身材較丙○○高約十數公
    分，以當時其與被告丁○○爭吵之激烈程度，甲○○豈能任令與被告丁○○同夥
    之被告丙○○自其前方緊抓雙臂而不加以掙脫或無法掙脫，而於雙手上臂留下瘀
    青傷痕之可能？且其雙手上臂分別有對稱之三×三公分、二×二公分淤青，亦與
    遭人自後方用力環抱上半身所可能導致之傷痕相符。又如被告丙○○意在勸阻丁○○與甲○○雙方爭吵，理應先以與其熟識之被告丁○○為對象，卻捨此不為，
    反而趨前用力環抱甲○○，亦與常理有違，綜合上述情形以觀，顯見被告丙○○
    應係自後方用力以雙手環抱甲○○之上臂，使其無法掙脫以便於被告乙○○、丁○○毆打無訛。再者，甲○○前胸有五×五公分之瘀傷，與身材中等男性之腳底
    前半部或後腳跟之面積相符，是其陳稱遭乙○○踢傷前胸，亦應堪採信，且依被
    告等所述僅係推、拉告訴人云云，衡情應不至於構成告訴人上開傷害。至於證人
    陳榮崎證稱：「…當日我中午過後，大約一點多時，我要去釣魚，所以去買海蟲
    、魚鉤及鉛錘，…大約我到店後半個小時左右，甲○○與老闆娘在講話，後來好
    像與老闆娘漸漸大聲…丁○○先出去，講了一下子，也是漸漸大聲，後來，我與
    丙○○一起出去，看到告訴人與丁○○怒目相向，好像要打架，丙○○過去站在
    兩人中間要把二人勸開，告訴人面對面用力推丙○○…甲○○人好好的還站在店
    門，老闆乙○○出來，用力將告訴人推出去…丁○○是否有推告訴人或打他，我
    沒有看見，丙○○站在告訴人及丁○○中間時沒有打告訴人…，有沒有抱他，我
    沒有印象，前半段我沒有看到丁○○有沒有打甲○○」云云（見本院八十九年九
    月八日審判筆錄），關於告訴人正面推丙○○之證詞，雖與被告等所述相同，惟
    有關告訴人推完丙○○後之情形，陳榮崎證稱：「甲○○人好好的還站在店門」
    云云，則顯與丙○○所述：「告訴人正倒在我身上」等語不符，況倘若丙○○係
    自甲○○之前方抓住雙手上臂，不可能在甲○○之雙臂留下上開瘀青之傷勢，已
    如前述，又陳榮崎證稱：「告訴人與丁○○怒目相向，好像要打架」，卻另稱「
    沒有看見丁○○有否推、或打告訴人」，且被告丁○○、乙○○均坦承有推、拉
    告訴人出店外，陳榮崎卻證稱僅看到乙○○推告訴人，足見陳榮崎雖在案發時在
    現場，卻未能看清楚案發之全部細節，自難僅憑其證詞逕為有利於被告等之認定
    。綜上，被告等所辯顯屬事後卸責之詞，不足採信，其等犯行堪以認定，應依法
    論科。
二、核被告丙○○、乙○○、丁○○所為，均係犯刑法第二百七十七條第一項之傷害
    罪。又被告等就上開傷害犯行，有犯意聯絡及行為分擔，為共同正犯。原審認被
    告等罪證明確，因而援引刑事訴訟法第四百四十九條第一項前段、第四百五十四
    條第二項，刑法第二十八條、第二百七十七條第一項、第四十一條，罰金罰鍰提
    高標準條例第一項前段、第二條之規定，各量處拘役三十日，並均諭知易科罰金
    之折算標準，經核認事用法及量刑，均無不合，被告等上訴意旨，矢口否認前開
    犯行，指摘原判決不當，皆為無理由，均應予駁回。
據上論斷，應依刑事訴訟法第四百五十五條之一第一項、第三項、第三百六十八條，
判決如主文。
本案經檢察官何明楨到庭執行職務。
中     華     民     國      八十九     年     九     月     二十二     日
                                  臺灣士林地方法院刑事第二庭
                                      審判長法  官
                                            法  官
                                            法  官


司法院資訊處製作；財團法人民間司法改革基金會備份。
